臺灣桃園地方法院民事小額判決
111年度桃小字第1050號
原      告  羅志鴻  
被      告  吳未妹  

上列當事人間請求損害賠償事件，原告就本院110年度桃簡字第1
431號刑事案件提起附帶民事訴訟，經本院刑事庭以110年度桃簡
附民字第190號裁定移送前來，本院於111年11月15日言詞辯論終
結，判決如下：
    主      文
原告之訴駁回。
    事實及理由
一、原告主張：被告因與原告之私人糾紛，於民國110年8月4日
    上午10時許，持門口之滅火器敲擊由原告所承租之桃園市○○
    區○○路0000巷0弄0號（下稱系爭建物）建築物之大門，致門
    上之玻璃破裂受損不堪使用（下稱系爭侵權行為）。被告上
    開侵權行為造成原告須支付上址大門維繕費用新臺幣（下同
    ）24,000元，且造成安好保險公司員工很大困擾及安全疑慮
    ，希望法院加重對被告之處罰判命被告賠償46,200元之懲罰
    性賠償，爰依侵權行為之法律關係提起本件訴訟等語。並聲
    明：被告應給付原告新臺幣70,200元，及自起訴狀繕本送達
    翌日起至清償日止，按週年利率5%計算之利息。
二、被告經合法通知，未於言詞辯論期日到場，亦未提出書狀為
    任何聲明或陳述。
三、得心證之理由
　㈠原告主張被告於上開時、地之系爭侵權行為，及被告因前系
    爭侵權行為，經本院以110年度桃簡字第1431號判決被告犯
    毀損罪確定，復經本院依職權調閱上開刑事案件全案卷證查
    核無訛；而被告已於相當時期受合法通知，猶於言詞辯論期
    日不到場，亦未提出答辯書狀爭執，依民事訴訟法第436條
    第2項、第280條第3項準用同條第1項規定，應視同自認，堪
    信原告所述為真實。
　㈡原告請求財產損失之損害賠償，為無理由。
　　⒈不法毀損他人之物者，被害人得請求賠償其物因毀損所減
      少之價額，民法第196條定有明文。依前揭規定，物被毀
      損時，乃被害人始得請求加害人賠償其物因毀損所減少之
      價值，而上開條文所稱之被害人，應指物之所有人而言。
　　⒉查，系爭建物之所有人為羅玉珍，此有本院職權調取系爭
      建物謄本在卷可佐（本院桃小字卷第11頁），原告亦自承
      遭被告毀損之大門，係其租賃系爭建物當時即已存在（本
      桃簡字卷第46頁反面），足認被告之系爭侵權行為所侵害
      之客體應為羅玉珍對系爭建物之所有權。再者，原告提出
      大門修繕費用收據抬頭記載「安好保險公司」而非原告（
      本院桃簡字卷第62頁），原告雖為該公司之股東，但法律
      上仍係不同之主體，自亦無從認定原告受有其所主張之維
      修支出損失。
　　⒊從而，原告既非系爭建物之所有人（即原告並非被告毀損
      行為之被害人），亦非支出大門修繕費用之人，其請求原
      告賠償修繕費即無理由，應予駁回。
　　⒋至原告另主張被告應負46,200元之懲罰性賠償一節，雖經
      其庭陳稱「被告之行為造成安好保險公司員工很大困擾及
      安全疑慮」等語（本院卷第72頁反面至73頁），惟此部分
      請求並無法律上之依據，自亦無從准許。
四、適用小額訴訟程序之事件，依民事訴訟法第436條之19第1項
    之規定應於裁判時確定訴訟費用，惟本件係由本院刑事庭移
    送民事庭之刑事附帶民事訴訟，依刑事訴訟法第504條第2項
    規定免納裁判費，且綜觀卷內資料，兩造間復無其他訴訟費
    用支出，爰無庸諭知訴訟費用之負擔，併此敘明。
中　　華　　民　　國　　111 　年　　12　　月　　2 　　日
                  桃園簡易庭  法  官  楊奕泠
以上為正本係照原本作成。
如不服本判決，應於送達後20日內，向本院提出上訴狀，並表明
上訴理由，如於本判決宣示後送達前提起上訴者，應於判決送達
後20日內補提上訴理由書（須附繕本）。
如委任律師提起上訴者，應一併繳納上訴審裁判費。
中　　華　　民　　國　　111 　年　　12　　月　　2 　　日

                              書記官  王帆芝